【裁判字號】    97,上訴,827
【裁判日期】    970630
【裁判案由】    搶奪等
【裁判全文】
臺灣高等法院高雄分院刑事判決         97年度上訴字第827號
上  訴  人  甲○○
即  被  告
上列上訴人因搶奪案件，不服臺灣高雄地方法院96年度訴字第43
19號中華民國97年3 月11日第一審判決（起訴案號：臺灣高雄地
方法院檢察署96年度偵字第10626 號），提起上訴，本院判決如
下：
     主  文
上訴駁回。
    事  實
一、甲○○前曾於民國（下同）95年間因竊盜罪，經原審法院判
    處有期徒刑3 月確定，於96年3 月2 日縮短刑期執行完畢，
    猶不知悔改；復於96年6 月17日下午6 時至96年6 月22日下
    午6 時內之某時，在高雄市○○區○○路181 號旁，見吳幗
    星所有車牌號碼ORG-280 號重型機車鑰匙插於電門上，遂以
    該鑰匙發動引擎後駛離現場，得手後留供己用（竊盜機車部
    分已經原審另案審理中）。詎甲○○竟分別意圖為自己不法
    之所有，先後於：(一)96年6 月20日晚上8 時20分許，在高雄
    市楠梓區○○○路1868巷100 號旁，騎乘上開機車，趁林淑
    霞不注意之際，自林淑霞左側從後搶奪林淑霞脖子上之金項
    鍊1 條，得手後騎乘該機車逃逸。(二)於96年7 月5 日下午5
    時25分許，騎乘上開機車，在高雄市○○區○○路132 號對
    面，趁艾書琴不注意之際，自艾書琴右後方搶奪艾書琴脖子
    上之金項鍊1 條，得手後即騎乘上開機車逃逸。嗣於96年7
    月11日下午6 時許，為警於高雄縣岡山鎮○○路與平和路路
    口，發覺甲○○騎乘上開機車，因而循線查獲。
二、案經艾書琴訴由高雄市政府警察局楠梓分局移送及高雄縣政
    府警察局岡山分局移送臺灣高雄地方法院檢察署檢察官偵查
    起訴。
    理  由
壹、程序部分：
    按被告以外之人於審判外之陳述，雖不符刑事訴訟法第 159
    條之1 至之4 等4 條之規定，然若當事人於審判程序中同意
    作為證據，法院審酌該言詞陳述或書面陳述作成時之情況，
    認為適當者，亦得為證據；又當事人、代理人或辯護人於法
    院調查證據時，知有刑事訴訟法第159 條第1 項不得為證據
    之情形，而未於言詞辯論終結前聲明異議者，視為有前項之
    同意，同法第159 條之5 定有明文。此立法意旨在於傳聞證
    據未經當事人之反對詰問予以核實，原則上先予排除。惟若
    當事人已放棄反對詰問權，於審判程序中表明同意該等傳聞
    證據可作為證據；或於言詞辯論終結前未聲明異議，基於尊
    重當事人對傳聞證據之處分權，及證據資料愈豐富，愈有助
    於真實發見之理念，且強化言詞辯論主義，使訴訟程序得以
    順暢進行，上開傳聞證據亦均具有證據能力。查本件證人張
    宏吉於警詢中之供述，雖屬傳聞證據，惟經本院依法提示予
    以調查，檢察官及被告均同意作為証據並捨棄詰問權，本院
    審酌該陳述作成時無違法情事，應適宜為本案之證據。
貳、實體部分：
一、訊據上訴人即被告甲○○矢口否認有何搶奪之犯行，辯稱：
    我沒有搶奪艾書琴、林淑霞之金項鍊，被查獲時所騎之車牌
    號碼ORG- 280號之重型機車係我於96年7月11日下午1時30分
    許在高雄縣仁武鄉○○路與高楠路口竊取云云。經查：
  (一)據證人即車牌號碼ORG-280 號重型機車之使用人張宏吉於警
    詢時證稱：我於96年6 月17日下午6 時許將該車停放在高雄
    市○○區○○路181 號旁，於96年6 月22日下午6 時許發現
    該車失竊，並隨即與車主吳幗星一同報案等語（見警3 卷第
    5 頁），顯見該重型機車於96年6 月17日下午6 時至96年6
    月22日下午6 時內之某時，即在高雄市○○區○○路181 號
    旁遭竊甚明。則被告所辯稱：該機車係我於96年7 月11日下
    午1 時30分許，在高雄縣仁武鄉○○路與高楠路口竊取該重
    型機車云云，與證人張宏吉所證述之機車失竊之時間及地點
    均不相符，已見被告所辯不實，再佐以被告被查獲時遭查扣
    機車鑰匙1 支，有扣押筆錄及扣押物品目錄表各1 份在卷可
    稽（見警4 卷第8 至10頁），益證該車牌號碼ORG-280 號重
    型機車於96年6 月17日下午6 時至96年6 月22日下午6 時內
    之某時遭竊後，即由被告持有使用中。
  (二)又證人即被害人林淑霞、艾書琴於上開時、地分別遭搶奪金
    項鍊之事實，業據渠等2 人於偵查及原審審理時均證述綦詳
    ，且於對照卷附之監視器翻拍畫面照面2 張後（見警2 卷第
    21、22、25頁），2 人均能清楚指認確係遭人騎乘該車牌號
    碼ORG-280 號重型機車搶奪金項鍊（見警3 卷第2 頁，警2
    卷第24頁），而對照被害人林淑霞、艾書琴2 人遭搶奪之時
    間分別為96年6 月20日晚上8 時20分許及96年7 月5 日下午
    5 時25分許，均發生在該車牌號碼ORG-280 號重型機車失竊
    後由被告持有使用中之期間，顯見該2 件搶奪案件確係被告
    所為無疑，被告空言狡辯，不足採信。
  (三)綜上所述，本件事證明確，被告之犯行堪以認定。
二、核被告所為，分別係犯刑法第325條第1項之搶奪罪。被告所
    犯上開2 罪間，犯意各別，行為互殊，應分論併罰。又被告
    曾於95年間犯竊盜罪，經原審法院判處有期徒刑3 月確定，
    於96年3 月2 日縮短刑期執行完畢，有臺灣高等法院被告全
    國前案紀錄表1 紙附卷可稽，其於上開有期徒刑執行完畢後
    5 年內，故意再犯本件有期徒刑以上之罪，為累犯，應依刑
    法第47條第1 項規定，均加重其刑。
三、原審因而適用刑法第第325條第1項、第47條第1項、第51 條
    第5 款之規定，並審酌被告身值壯年，不思以正當方式獲取
    財物，竟任意以飛車搶奪他人財物，極易造成被害人林淑霞
    、艾書琴受傷，惡性尤深，應予重罰，以收刑罰教化之效，
    於犯後猶矢口否認，飾詞狡辯，態度不佳等一切情狀，各量
    處有期徒刑1 年6 月，並定其應執行之刑；其認事用法，均
    無不合，量刑亦屬適當。被告上訴意旨否認犯罪，指摘原判
    決此部分不當，為無理由，應予駁回。
四、原判決對竊盜部分，已判決確定，本院不予論列。
據上論斷，應依刑事訴訟法第368條，判決如主文。
本案經檢察官郭振昌到庭執行職務。
中    華    民    國    97    年    6    月    30    日
                  刑事第三庭    審判長法  官   周賢銳
                                      法  官   黃仁松
                                      法  官   黃憲文
以上正本證明與原本無異。
如不服本判決應於收受本判決後10日內向本院提出上訴書狀，其
未敘述上訴理由者，並得於提起上訴後10日內向本院補提理由書
狀（均須按他造當事人之人數附繕本）「切勿逕送上級法院」。
中    華    民    國    97    年    6    月    30    日
                                      書記官   施耀程
附錄本判決論罪科刑法條：
中華民國刑法第325條第1項（普通搶奪罪）
意圖為自己或第三人不法之所有，而搶奪他人之動產者，處6 月
以上5 年以下有期徒刑。


司法院資訊處製作；財團法人民間司法改革基金會備份。
